【裁判字號】    99,台上,782
【裁判日期】    990204
【裁判案由】    違反毒品危害防制條例等罪
【裁判全文】
最高法院刑事判決              九十九年度台上字第七八二號
上  訴  人  甲○○
上列上訴人因違反毒品危害防制條例等罪案件，不服台灣高等法
院中華民國九十八年十一月十七日第二審判決（九十八年度上訴
字第三七五五號，起訴案號：台灣桃園地方法院檢察署九十八年
度偵字第八五八九號），提起上訴，本院判決如下：
    主  文
上訴駁回。
    理  由
按刑事訴訟法第三百七十七條規定，上訴於第三審法院，非以判
決違背法令為理由，不得為之。是提起第三審上訴，應以原判決
違背法令為理由，係屬法定要件。如果上訴理由書狀並未依據卷
內訴訟資料，具體指摘原判決不適用何種法則或如何適用不當，
或所指摘原判決違法情事，顯與法律規定得為第三審上訴理由之
違法情形，不相適合時，均應認其上訴為違背法律上之程式，予
以駁回。本件原判決依上訴人甲○○於偵審中之自白等項證據，
認定上訴人有其事實欄所載意圖營利，先後三次販賣愷他命之犯
行，並比較毒品危害防制條例之修正前後規定，適用最有利上訴
人之修正後該條例第十七條第二項規定減輕其刑，因予撤銷第一
審判決，改判仍論處上訴人販賣第三級毒品共三罪刑（應執行有
期徒刑五年六月）。原判決復敘明，本件係桃園縣政府警察局中
壢分局依通訊監察所得事證，發現案外人劉展驛及上訴人均有販
賣毒品行為，乃分別向檢察官及法院聲請核發拘票及搜索票，而
予同時查獲移送檢察官偵辦，業據證人即承辦員警曾邦賢證實，
並有卷附通訊監察譯文及搜索票等可憑，是警方並非因上訴人嗣
經指認向劉展驛購買愷他命，始查獲劉展驛販毒，上訴人自無修
正後毒品危害防制條例第十七條第一項「供出毒品來源，因而查
獲其他正犯或共犯者，減輕或免除其刑」之適用（見原判決第五
頁倒數第六至五行）。經核原審上開論述俱有卷內資料可資覆按
，就此以觀，原判決並無違背法令之情形。上訴意旨指摘原判決
未為毒品危害防制條例之新舊規定比較適用云云，顯屬誤會。再
按刑法第五十九條之酌量減輕其刑，必須犯罪另有其特殊之原因
與環境等，在客觀上足以引起一般同情，認為即予宣告法定最低
刑期，猶嫌過重者，始有其適用，且係裁判上之酌減，屬法院裁
量權行使之範疇，不得任意指為違法。原判決業已敘明上訴人以
販賣毒品營生，並非偶一為之，客觀上不具足以引起一般同情之
情事，而未予依刑法第五十九條酌減其刑，殊無違法可言。上訴
意旨就此指摘原判決不當，顯非合法之第三審上訴理由。本件上
訴違背法律上之程式，應予駁回。
據上論結，應依刑事訴訟法第三百九十五條前段，判決如主文。
中    華    民    國  九十九  年    二    月    四    日
                      最高法院刑事第十庭
                          審判長法官  花  滿  堂
                                法官  黃  正  興
                                法官  陳  東  誥
                                法官  林  錦  芳
                                法官  洪  昌  宏
本件正本證明與原本無異
                                      書  記  官
中    華    民    國  九十九  年    二    月    六    日
                                                      V

司法院資訊處製作；財團法人民間司法改革基金會備份。
